【裁判字號】    89,上易,2019
【裁判日期】    890822
【裁判案由】    竊盜等
【裁判全文】
臺灣高等法院刑事判決                          八十九年度上易字第二一九號
    上  訴  人
    即  被  告  甲○○
右上訴人因竊盜等案件，不服臺灣板橋地方法院八十八年度易字第四○二○號，中華
民國八十八年十二月三十日第一審判決（起訴案號：臺灣板橋地方法院檢察署八十八
年度偵字第一五七四○號）提起上訴，本院判決如左：
    主  文
上訴駁回。
甲○○緩刑貳年。
    事  實
一、甲○○意圖為自己不法之所有，於民國八十八年四月間某日，在台北縣永和市○
    ○路七二０號九樓其前女友乙○○之住處，竊取乙○○所有之郵局提款卡一枚，
    得手後旋於八十八年四月二十四日，持往台北縣新店市於寶島銀行提款機提款，
    接續二次每次提領新台幣（下同）二萬元，將乙○○郵局存款盜領一空。嗣於八
    十八年四月二十七日，乙○○發覺其存款短少，報警向銀行調閱提款錄影帶，始
    悉上情。
二、案經被害人乙○○訴由台北縣警察局永和分局報請台灣板橋地方法院檢察署檢察
  官偵查起訴。
    理  由
一、訊據上訴人即被告甲○○固坦承有提領乙○○郵局存款四萬元之事實不諱，惟矢
    口否認有竊盜犯行，辯稱：係乙○○將提款卡借予伊提款，伊並未竊取乙○○之
    提款卡云云。惟查，右揭犯罪事實業據告訴人乙○○指訴綦詳，又被告於提款完
    畢後並未將提款卡歸還告訴人，係告訴人報警向銀行調閱提款錄影帶始悉被告前
    往提款，有告訴人之警訊筆錄一份在卷可稽，並有錄影帶一捲扣案可佐，是告訴
    人指述被告竊取其提款卡盜領存款一節，應非子虛，堪予採信。被告上開辯解，
    應為事後卸責之詞，委無可採，其犯行堪以認定。
二、核被告所為，係犯刑法第三百二十條第一項之竊盜罪及同法第三百三十九條之二
    第一項之以不正方法由自動付款設備取得他人之物罪。被告所犯上述二罪間，有
    方法結果之牽連關係，應從一重之竊盜罪處斷。
三、原審認被告甲○○罪證明確，適用刑法第三百二十條第一項、第三百三十九條之
    二第一項、第五十五條，罰金罰鍰提高標準條例第一條前段之規定，並審酌被告
    之素行、品性及其犯罪之動機、目的、手段、所生危害、犯罪後之態度等一切情
    狀，量處拘役五十日，認事用法，核無不合，量刑亦屬適當，被告上訴意旨猶執
    前詞否認犯罪，而指摘原判決不當，為無理由，應予駁回。末查，被告前未曾受
    有期徒刑以上刑之宣告，此有台灣高等法院檢察署刑案紀錄簡覆表一紙附卷可稽
    ，其因一時失慮，而誤蹈刑責，且犯罪情節尚非重大，犯罪後已將盜領款項以電
    匯方式返還告訴人黃珍福（有台北市第一信用合作社八十九年八月十一日跨行匯
    款申請書回條一紙附卷可稽），經此教訓，今後必知謹慎而無再犯之虞，本院認
    其所宣告之刑，以暫不執行為適當，爰併予宣告緩刑貳年，以啟自新。
據上論斷，應依刑事訴訟法第三百六十八條，刑法第七十四條第一款，判決如主文。
本案經檢察官劉靜婉到庭執行職務。
中    華    民    國    八十九    年        八        月      二十二    日
                            臺灣高等法院刑事第十五庭
                                審判長法  官  房  阿  生
                                      法  官  胡  泉  田
                                      法  官  雷  元  結
右正本證明與原本無異。
不得上訴。
                                      書記官  梁  雅  華
中    華    民    國    八十九    年        八月      二十五    日
附錄：本案論罪科刑法條全文
刑法第三百二十條：
意圖為自己或第三人不法之所有，而竊取他人之動產者，處五年以下有期徒刑、拘役
或五百元以下罰金。
意圖為自己或第三人不法之利益，而竊佔他人之不動產者，依前項之規定處斷。
前二項之未遂犯罰之。
刑法第三百三十九條之二：
意圖為自己或第三人不法之所有，以不正方法由自動付款設備取得他人之物者，處三
年以下有期徒刑、拘役或一萬元以下罰金。
以前項方法得財產上不法之利益或使第三人得之者，亦同。


司法院資訊處製作；財團法人民間司法改革基金會備份。
